# Ata da reunião - 24/05/2023

## Introdução

O presente documento é um registro da reunião ocorrida no dia 24/05/2023, no qual constam os membros presentes, representados na Tabela 1, objetivos da reunião e definição de tarefas.

## Dados da reunião

|                                                                 Alunos presentes                                                                 |    Data    | Horário de início e fim |  Local  |
| :----------------------------------------------------------------------------------------------------------------------------------------------: | :--------: | :---------------------: | :-----: |
| Davi Lima, Guilherme Vilela, João Pedro, Josué Teixeira, Lucas Felipe, Lucas Gabriel, Lucas Gomes, Luíza Esteves, Maria Abritta e Nicolas Chagas | 26/04/2023 |     21:00 às 22:07      | Discord |

<div style="text-align: center">
<p> Tabela 1: Dados da reunião (Fonte: autoria própria, 2023). </p>
</div>

## Objetivos da reunião

- Apresentar um exemplo do semestre anterior: <https://unbarqdsw2022-2.github.io/2022.2-CopoCheio/#/PadroesDeProjeto/3.2.1.GoFsCriacionais?id=singleton>
- Definir se faremos um repositório separado apenas para código
- Definir se vamos utilizar front
- Verificar como estão os estudos sobre os padrões de projeto
- Decidir um grupo de padrões dentre os quais vamos decidir quais usar
- Decidir dois grupos de trabalho: GOFs e GRASPs (como vamos separar o trabalho? metade GOFs e metade GRASPs ou misturar os padrões?)
- Definir datas de entrega mínima
- Definir os revisores
- Sortear próximas reuniões (definir escolhas)
- Por em pauta o trello, se estamos usando, se vai manter

## Resumo

- Foi definido que o código ficará no mesmo repositório da documentação
- Não utilizaremos exemplos com código de frontend
- Os membros apresentaram os padrões estudados e as aplicações deles em relação ao projeto:

  - Observer, Singleton e Adapter
  - Especialista, Prototype e Command
  - Alta Coesão e Baixo Acoplamento
  - Invenção Pura, Polimorfismo, Strategy e Bridge
  - Flyweight (otimização) e Padrão de controle
  - Variações Protegidas e Facade
  - Decorator e Proxy
  - Factory Method e Template Method
  - Builder e Abstract Factory
  - Mediator e Memento

- Ficou definido que os padrões de projeto e grupos de trabalho serão organizados via telegram (até sexta)
- Serão definidas áreas do problema para dividir os grupos (comunicação com banco de dados, comunicação com front, etc...)
- Os Gofs serão iniciados primeiro, e os GRAPs definidos durante o trabalho
- O trello foi removido das metodologias
- A Próxima reunião será conduzida pela Abritta, Gomes e João Pedro
- Será feito um sorteio na próxima reunião para a definição das próximas duplas responsáveis por conduzir as reuniões referentes ao mês de Junho.
- Ficou definido a decisão dos padrões a serem trabalhados de maneira assincrona.


## Histórico de Versão

| Versão |    Data    |      Descrição       |   Autor(es)   | Revisor(es) |
| :----: | :--------: | :------------------: | :-----------: | :---------: |
| `1.0`  | 24/05/2023 | Criação do Documento | Nicolas Souza |     Lucas Felipe        |
